臺灣臺南地方法院刑事附帶民事訴訟判決
110年度附民字第515號
原      告    吳震謙

被      告    呂佳玲
上列被告因本院110年度易字第557號詐欺案件，經原告提起附帶
民事訴訟，本院判決如下：
    主  文
原告之訴駁回。
    事  實
一、原告方面：訴之聲明及陳述如附件刑事附帶民事訴訟起訴狀
    所載。
二、被告方面：被告未為任何聲明或陳述，亦未提出任何書狀。
    理  由
一、按因犯罪而受損害之人，於刑事訴訟程序得附帶提起民事訴
    訟，對於被告及依民法負賠償責任之人，請求回復其損害；
    前項請求之範圍，依民法之規定；法院認為原告之訴不合法
    或無理由者，應以判決駁回之，刑事訴訟法第487條、第502
    條第1項分別定有明文。又刑事附帶民事訴訟之對象，除刑
    事被告外，固兼及於依民法負賠償責任之人，惟所謂「依民
    法負賠償責任之人」，係指該刑事案件中依民法規定應負賠
    償責任之人而言。故刑事附帶民事訴訟之原告所主張之共同
    加害人，必以在刑事訴訟程序中經認定係共同侵權行為之人
    ，始得謂為依民法負賠償責任之人，否則對之提起是項附帶
    民事訴訟，即難謂合法（最高法院104年度台附字第10號判
    決意旨參照）。
二、本件原告係因本院110年度易字第557號詐欺案件而提起刑事
    附帶民事訴訟。然該刑事案件之被告為戴嘉宏(原告對其提
    出刑事附帶民事訴訟部分，業經本院裁定移送民事庭)，本
    院雖認定戴嘉宏有詐欺原告之犯行，但檢察官並未將被告呂
    佳玲列為該案件之共犯，而對其為不起訴處分確定，本院亦
    未認定被告呂佳玲涉入該刑事案件，有該刑事案件起訴書、
    臺灣臺南地方檢察署109年度調偵緝字第40號、110年度偵字
    第4484號不起訴處分書及臺灣高等檢察署臺南檢察分署110
    年度上聲議字第1124號處分書及判決書各1份可參。是被告
    呂佳玲並未經本院在上開刑事案件認定為共同侵權行為人，
    且原告於附件書狀中就被告呂佳玲部分亦未提出其他民事請
    求權基礎，揆諸前揭意旨，原告不得於前開刑事訴訟程序中
    對被告呂佳玲提起刑事附帶民事訴訟，自應予以駁回。
三、據上論斷，應依刑事訴訟法第503條第1項前段，判決如主文
    。
中　　華　　民　　國　　110 　年　　11　　月　　30　　日
                  刑事第十五庭  審判長法  官  莊政達
                                      法  官  陳貽明
                                      法  官  李音儀
以上正本證明與原本無異
對於本判決如不服非對刑事判決上訴時不得上訴，並應於送達後
20日內向本院提出上訴書狀，並應敘述具體理由。如未敘述上訴
理由者，應於上訴期間屆滿後20日內向本院補提理由書狀（均須
按他造當事人之人數附繕本）「切勿逕送上級法院」。
                                      書記官  陳怡蓁　
中　　華　　民　　國　　110 　年　　11　　月　　30　　日